【裁判字號】    92,交簡上,110
【裁判日期】    921121
【裁判案由】    公共危險
【裁判全文】
臺灣高雄地方法院刑事判決                      九十二年度交簡上字第一一號
    上  訴  人
    即  被  告  甲○○
右列上訴人因公共危險案件，不服本院高雄簡易庭中華民國九十二年七月八日九十二
年度交簡字第一四七六號第一審刑事簡易判決（聲請簡易判決處刑案號：臺灣高雄地
方法院檢察署九十二年度偵字第一二一四八號），提起上訴，本院管轄之第二審合議
庭判決如左：
    主  文
上訴駁回。
    事  實
一、甲○○明知服用酒類，不能安全駕駛動力交通工具時，即不得駕駛，猶於民國（
    下同）九十二年六月五日十四時至十九時許，在高雄市○○路上之某薑母鴨店內
    內，與其六名友人共飲臺灣啤酒約七瓶後，已達精神恍惚程度，且其控制力及注
    意力均已降低致達無法安全駕駛車輛之程度，仍於翌日即同年月六日凌晨一時許
    ，猶駕駛車牌ＺＦ－一三五六號自小客車欲前往高雄市○○○路三二○巷十一號
    之處所，嗣於同日凌晨一時十二分許，行經高雄市○○○路與七賢二路路口時，
竟因酒後注意力及控制力不佳，自後追撞同向由乙○○所駕駛車牌ＵＨ－六七三
    二號之自用小客車（乙○○並未受傷），嗣經警前往處理，檢測其呼氣所含酒精
    濃度達每公升一．一九毫克，始知上情。
二、案經高雄市政府警察局新興分局移送臺灣高雄地方法院檢察署檢察官偵查後聲請
    簡易判決處刑。
    理  由
一、訊據上訴人即被告甲○○對於右揭與其友人喝酒，及於前開時、地駕車自後追撞
    同向由乙○○所駕駛車牌ＵＨ－六七三二號之自用小客車，並為警查獲之事實坦
    承不諱，惟矢口否認有何公共危險之犯行，辯稱：伊認為伊的酒精濃度沒有那麼
    高，並沒有達不能安全駕駛的狀態，且伊也沒有測試觀察紀錄表所記載之事實云
    云，經查：
（一）被告上開坦承之事實，核與證人即遭被告駕車自後撞擊之乙○○於警詢、執行
      酒測之高雄市政府警察局警員邱孝安於本院審理所證述之情節均屬相符，並有
      酒精測定值表、舉發違反道路交通管理事件通知單、測試觀察紀錄表、道路交
      通事故現場圖各一紙、交通事故談話紀錄表二紙、現場照片四幀在卷可稽，是
      此部分之事實，已可認定。
（二）被告雖辯以伊的酒精濃度沒有那麼高云云，惟經本院傳訊證人邱孝安到院說明
      查獲被告之經過時，證人邱孝安已明確證稱：「（是否有依規定進行測試？）
      我有依規定對被告進行酒精濃度測試，他的濃度為一點一九毫克」等語綦詳（
      簡上卷第三四頁），參以證人邱孝安又未與被告有何怨隙，僅係依法執行公務
      而已，應無誣指被告之可能，上開所證應堪採信，則卷附被告之酒精測定值表
      應確係當時對被告為酒精測試後之結果無誤。再證人邱孝安為被告施以酒精濃
      度測試之呼氣酒精測試器（器號○四二五四三），係經主管機關檢定測試合格
      之儀器，此有該儀器之經濟部標準檢驗局九十一年十月三十日呼氣酒精測試器
      檢定合格證書影本一紙附卷可憑（簡上卷第四十頁），是該儀器既合於國家標
      準，其可能之誤差值應己納入該儀器檢定標準之中，測定之結果可為認定駕駛
      人酒精濃度之依據，應無疑義。被告雖一再陳稱酒精濃度並沒有那麼高，惟卻
      未提出任何事證可佐，其空言置辯自無足採信。
（三）按為圖有效防止酗酒駕駛車輛在交通往來中所可能衍生之危險，刑法第一百八
      十五條之三就此種危險行為設有處罰之規定，其構成要件，屬於學說上所謂之
      「抽象危險犯」。立法者之目的，即在於對於法益做前置性保護，換言之，在
      人民生命、身體、財產尚未遭到現實之侵害，或危險狀態還未出現前，即以刑
      法處罰，用以更嚴密地保護各種生活利益。惟飲酒至何種程度，才會對交通參
      與者帶來威脅，達於不能安全駕駛，業據國軍退除役官兵輔導委員會臺北榮民
      總醫院八十八年八月五日北總內字第二六八六八號函及其附件指出：按人飲酒
      後，若以呼氣酒精濃度測試器測得之呼氣濃度達於每公升○．二五毫克時，將
      造成輕度中毒，達於每公升○．五毫克時，反應較慢，感覺減低，將影響駕駛
      ，達到每公升○．七五毫克時，思考、個性行為改變，有前開函釋在卷可稽，
      足見駕駛人呼氣酒精濃度達每公升○．五毫克以上時，感覺及反應能力均降低
      ，自會影響其駕駛能力，不足以應付駕駛動力交道工具之各種狀況，其酒後駕
      車行為可能對於其他車輛或行人造成危險，即屬不能安全駕駛。本件被告為警
      查獲當時檢測之呼氣酒精濃度高達每公升一．一九毫克，則依首揭說明所示，
      確有可能被告當時已因服用酒類已達不能安全駕駛之程度。
（四）且被告於為警查獲時分別有「直線測試、平衡動作，被告有腳步不穩、手腳部
      顫抖；出入車門因難、劃定直線無法正常行走；意識模糊；多話；泥醉」等情
      事，已經證人邱孝安當時明確記載於測試觀察紀錄表上，並據證人邱孝安再於
      本院審理時證述屬實（簡上卷第三四頁），核與證人乙○○於警詢時證稱：被
      告明顯酒醉，不醒人事等語相符（見警卷交通事故談話紀錄表），並無何矛盾
      或相異之處，佐以證人邱孝安之證言應堪採信已如前述，而證人乙○○於警詢
      之證稱，被告亦已明確表示同意得採為證據，未有何爭執（簡上卷第三三頁）
      參以其所駕駛之自小客車無故自後追撞他人之自小客車之情以觀，益徵被告於
      飲用酒類後，其控制與反應能力均受影響，已達有不能安全駕駛之情狀。
      綜上所述，本件事證已屬明確，被告之犯行應堪認定。
二、核上訴人即被告甲○○所為，係犯刑法第一百八十五條之三之服用酒類不能安全
    駕駛動力交通工具而駕駛罪。原審因而適用刑事訴訟法第四百四十九條第一項、
    第三項、第四百五十四條第二項（原審漏載刑事訴訟法第四百四十九條第三項、
    第四百五十四條第二項）、刑法第一百八十五條之三、第四十一條第一項前段，
    罰金罰鍰提高標準條例第二條之規定，並審酌被告於警、偵訊中已坦承犯行，態
    度尚可，又因此肇事所生之危害等情，量處被告拘役五十五日，並諭知易科罰金
    之折算標準，經核其認事用法並無不當，量刑亦無不妥。上訴人執前詞遽以提起
    上訴，指摘原審判決不當，為無理由，應予駁回。
據上論斷，應依刑事訴訟法第四百五十五條之一第一項、第三項、第三百六十八條，
判決如主文。
本案經檢察官朱婉綺到庭執行職務。
中      華      民      國    九十二    年    十一    月    二十一    日
                                  臺灣高雄地方法院交通法庭
                                      審判長法官  孫  啟  強
                                            法官  楊  智  守
                                            法官  楊  宗  翰
右正本證明與原本無異。
如不服本判決，應於判決送達後十日內，向本院提出上訴狀。
                                          書記官  陳  怡  真
中      華      民      國    九十二    年    十一    月    二十一    日
附錄本判決論罪科刑適用法條：
中華民國刑法第一百八十五條之三
服用毒品、麻醉藥品、酒類或其他相類之物，不能安全駕駛動力交通工具而駕駛者，
處一年以下有期徒刑、拘役或三萬元以下罰金。


司法院資訊處製作；財團法人民間司法改革基金會備份。
